最高法院刑事判決                              八十八年度台上字第三六五五號
    上  訴  人  甲○○
右上訴人因過失致人於死案件，不服台灣高等法院台南分院中華民國八十七年十二月
二十九日第二審判決（八十七年度交上訴字第一八五五號，起訴案號：台灣雲林地方
法院檢察署八十七年度偵字第九七九號），提起上訴，本院判決如左：
    主  文
上訴駁回。
    理  由
按刑事訴訟法第三百七十七條規定，上訴於第三審法院，非以判決違背法令為理由，
不得為之。是提起第三審上訴，應以原判決違背法令為理由，係屬法定要件。如果上
訴理由狀並未依據卷內訴訟資料，具體指摘原判決不適用何種法則或如何適用不當，
或所指摘原判決違法情事，顯與法律規定得為第三審上訴理由之違法情形，不相適合
時，均應認其上訴為違背法律上之程式，予以駁回。本件原判決綜合調查證據之結果
，認上訴人甲○○犯有刑法第二百七十六條第二項從事業務之人，因業務上之過失致
人於死罪之事實，因認第一審判決論上訴人以上開罪名，處有期徒刑拾月，為無不合
，予以維持，駁回上訴人在第二審之上訴，已詳認定犯罪事實之依據及憑以認定之
理由，並對上訴人否認過失之辯詞，如何不足採信，均已依據卷內資料予以指駁及說
明，從形式上觀察，原判決並無違背法令情形。上訴意旨謂：上訴人自雲林縣斗六市
○○路右轉時，先看後視鏡並無直行車前來，待上訴人所駕駛貨車已轉向明德北路後
，方聽到碰撞聲下車查看，發現被害人李明芳死於貨車左後輪，腳踏車則卡進貨車左
前與左後輪間之防護鐵欄內，足見案發時係被害人違反交通規則，騎腳踏車闖進路中
至貨車左側，不慎跌進貨車下，為貨車輾過，可見車禍之發生，係肇因於被害人之過
失。蓋依當時情況，上訴人已盡相當之注意，且縱加以相當之注意，仍不能防免其結
果之發生，上訴人應無過失，原判決採信證人賴乃瑋不實之證詞，論處上訴人業務過
失致人於死罪刑，殊有未當等語，係就原判決已詳為論斷與說明之事項，再為事實上
之爭執，殊非適法之第三審上訴理由。又上訴意旨指摘原審未依職權調查積極之證據
，竟為上訴人應負過失責任之推定。但究有何項證據應調查而未為調查，及如經調查
，其將受如何有利之判決，並未依據卷內資料具體表明，亦非適法之第三審上訴理由
。此外，上訴人徒憑己意，對原審職權之適法行使及原判決理由已詳為論斷之事項，
任意爭辯，顯與法定上訴第三審之形式要件不符，其上訴違背法律上之程式，應予駁
回。
據上論結，應依刑事訴訟法第三百九十五條前段，判決如主文。
中      華      民      國    八十八    年      七      月      八      日
                              最高法院刑事第七庭
                                  審判長法官  謝  家  鶴
                                        法官  洪  文  章
                                        法官  花  滿  堂
                                        法官  陳  世  淙
                                        法官  洪  佳  濱
      右正本證明與原本無異
                                              書  記  官
中      華      民      國    八十八    年      七      月     十六     日
